【裁判字號】    90,交訴,208
【裁判日期】    900618
【裁判案由】    公共危險等
【裁判全文】
臺灣臺南地方法院刑事判決                          九十年度交訴字第二八號
    公  訴  人  臺灣台南地方法院檢察署檢察官
    被      告  甲○○
右列被告甲○○因公共危險等案件，經檢察官提起公訴（九十年度偵字第四二八六號
），本院判決如左：
    主  文
甲○○駕駛動力交通工具肇事，致人受傷而逃逸，累犯、處有期徒刑壹年貳月。
被訴過失傷害部分公訴不受理。
    事  實
一、甲○○曾因違反麻醉藥品管理條例案件，經本院判處有期徒刑四月確定，於民國
    八十六年七月三十一日易科罰金執行完畢，猶不知警惕；於九十年二月三日凌晨
    零時二十分許，駕駛車牌ＴＰ－一七三三號自小客車，沿台南市○○路內側快車
    道由西往東方向行駛，行經前揭路與莊敬路閃光黃燈號誌交岔路口處，應注意並
    能注意減速接近，注意安全，小心通過，竟疏未注意左右來車貿然前進，致與由
    乙○○所騎乘，沿台南市○○路由南往北方向，適行經上開閃光號誌交岔路口，
    亦疏未注意即貿然左轉之車牌ＶＣＰ－○九七號機車發生擦撞，造成乙○○人車
    倒地後受有腰椎第五節爆裂性骨折合併腰椎第四、第五節向後脫位、右側脛骨平
    台骨折之傷害；詎甲○○於肇事後並未下車察看，反加速逃逸，嗣經警據報後循
    線查獲。
二、案經乙○○訴請台南市警察局第一分局報告台灣台南地方法院檢察署偵查起訴。
    理  由
一、訊據被告甲○○矢口否認右開犯行，辯稱：伊並不知肇事，當時看見告訴人係與
    其他機車發生擦撞，伊有下車察看，沒發現有人受傷云云。惟查：告訴人乙○○
    所騎乘之機車左側腳踏板及車籃處係遭自小客車撞及致受傷一節，業據告訴人指
    訴綦詳，並有照片及診斷證明書一紙在卷可稽；而被告甲○○所駕駛之車牌ＴＰ
    －一七三三號自小客車，於九十年二月三日在東南汽車修配所修理前保險桿及前
    面左右大燈，此情亦據證人黃堂發即東南汽車修配所之板金工於警訊時證述明確
    ，證人黃堂發並證稱：依其專業常識判斷該車損壞之痕跡有新、舊痕跡等語，又
    告訴人乙○○與被告素無仇隙，應無誣攀之理，且事後與告訴人成立和解，益證
    確有肇事情事。是被告空言否認，無足採信，其駕駛自小客車與告訴人乙○○所
    騎乘之機車發生擦撞一節，堪予認定。按汽車行駛至交岔路口時，其行進應遵守
    燈光號誌之指示；而閃光黃燈表示警告，車輛應減速接近，注意安全，小心通過
    ，道路交通安全規則第九十三條第一項第一款、道路交通標誌標線號誌設置規則
    第二百十一條第一項第一款分別定有明文。被告應注意並能注意竟疏未注意上開
    規定致肇車禍，其有過失甚為顯然。且被告之過失行為與告訴人所受傷害間又有
    相當因果關係。被告犯行，堪予認定。
二、核被告所為，係犯刑法第一百八十五條之四罪行。其曾受有期徒刑之執行完畢，
    五年犯有期徒刑以上之本罪，有前科查註表在卷佐證，依法為累犯並依法加重其
    刑，爰審酌被告駕車違規傷害人有致死之虞將之棄置路旁，不顧人命，不宜輕縱
    、本次過失之程度重大，及犯罪後已賠償被害人之態度等一切情狀，處如主文所
    示之刑，以資懲儆。
三、按告訴乃論之罪，告訴人於第一審辯論終結前得撤回其告訴，又告訴經撤回者，
    應諭知不受理之判決，刑事訴訟法第二百三十八條第一項、第三百零三條第三款
    定有明文。
四、本件告訴人乙○○告訴甲○○過失傷害案件，起訴書認被告係觸犯刑法第二百八
    十四條第一項前段之罪，依同法第二百八十七條前段之規定，須告訴乃論。
據上論斷，應依刑事訴訟法第二百九十九條第一項前段、第三百０三條第三款，刑法
第一百八十五條之四、第四十七條判決如主文。
本案經檢察官張益昌到庭執行職務。
中    華    民    國      九十      年      六      月      十八        日
                              臺灣臺南地方法院交通法庭
                                      法  官  何  清  池
右正本證明與原本無異。
如不服本判決，應於判決送達後十日內向本院提出上訴狀( 應附繕本 )。
                                      書記官  林  木  村
中    華    民    國      九十      年      六      月      十八        日
附錄本案論罪科刑法條全文：
刑法第一百八十五條之四：
  駕駛動力交通工具肇事，致人死傷而逃逸者，處六月以上五年以下有期徒刑。


司法院資訊處製作；財團法人民間司法改革基金會備份。
